【裁判字號】    91,交易,222
【裁判日期】    920407
【裁判案由】    過失傷害
【裁判全文】
臺灣屏東地方法院刑事判決                        九十一年度交易字第二二二號
    公  訴  人  臺灣屏東地方法院檢察署檢察官
    被      告  丙○○
右列被告因過失傷害案件，經檢察官提起公訴（九十一年度偵字第四七四四號），本
院判決如左：
    主  文
丙○○因過失傷害人，處有期徒刑貳月，如易科罰金，以佰元折算壹日。
    事  實
一、丙○○於民國九十一年四月二十一日十七時四十分許，騎乘車號ＫＮ七－三八一
    號重型機車，附載其友人甲○○，沿屏東縣萬丹鄉○○村○○○○○道路（尚未
    有路名，但已開放使用），由下蚶村往四維村方向行駛（即由西向東方向），途
    經該路段萬丹鄉游泳池左旁三十公尺處前，原應注意汽（機）車在雙向二車道行
    駛時，均應在遵行車道內行駛，而依當時天候晴、路面乾燥、無缺陷、無障礙物
    ，視距良好之情況，又無不能注意之情事，竟疏未注意於此，適有行人陳冠良亦
    未注意左右有無來車，突然自路旁由北向南方向穿越道路，丙○○因未遵行車道
  內行駛而侵入來車道、見狀後煞車閃避不及以致撞倒陳冠良，使其受有左顏面撕
    裂傷、顏面眼眶骨、鼻骨骨折併左側鼻淚管斷裂、術後鼻竇炎等傷害。丙○○於
    車禍發生隨即請其同學打電話聯絡救護車前往救助，並在現場等候員警前來處理
    ，向處理員警丁○○自首而接受裁判。
二、案經陳冠良之母乙○○訴由屏東縣警察局屏東分局報告臺灣屏東地方法院檢察署
    檢察官偵查起訴。
    理  由
一、訊據被告丙○○固不否認於右揭時、地，與被害人陳冠良發生車禍之事實，惟其
    矢口否認有何過失犯行，辯稱：我騎機車時看到陳冠良與他母親乙○○在路旁，
    行駛到肇事地點陳冠良突然從路旁跑出來撞我的機車的左前方，我當時時速約三
    、四十公里，我煞車不及就撞上了。車禍發生地點是在路中央，乙○○沒有照顧
    好陳冠良才會發生云云。惟查被告右揭過失犯行，業據告訴人乙○○指訴歷歷，
    核與證人甲○○於警訊所證述：當時我被丙○○載，到萬丹鄉萬丹游泳池左前方
    三十公尺處，丙○○騎慢慢的，前方有一名小男童忽然由左方跑至右方橫越道路
    ，但丙○○煞車已來不及，丙○○的左方就擦撞到那名小男童等語相符（見警訊
    筆錄第四頁），復與被告於警訊中所供述：我騎機車後載甲○○由萬丹鄉下蚶往
    四維村方向，途經萬丹鄉萬丹游泳池左前方三十公尺處，我左前方有一名小男童
    ，忽然要跑過右邊橫越道路，我發現時緊急煞車但來不及了，機車前頭撞到前方
    小男童一節（見警訊筆錄第二頁起至第二頁反面）相契合。再參諸被告所騎之機
    車為避免撞及被害人，除在來車道留下七．五公尺長之煞車痕及數條刮地痕，並
    倒臥在道路中央之黃虛線處，亦有依道路交通事故調查報告表一紙及車禍現場照
    片四張附卷可參。足見車禍發生前被告未遵行車道內行駛而侵入來道，以致煞車
    不及撞傷由左向右（即由北向南方向）穿越道路之陳冠良，其過失灼然至明。再
    者本件車禍送請鑑定肇事責任，亦認丙○○駕駛重機車侵入來車道與陳冠良穿越
    穿道路未注意往來車輛同為肇事原因，亦有臺灣省高屏澎區行車事故鑑定委員會
    九十二年三月三日高屏澎鑑字第九二○三二一號函文附卷可參。是被告空言否認
    過失，顯係卸責之詞，殊無可採，其事證明確，犯行堪以認定。
二、按汽（機）車在雙向二車道行駛時，均應在遵行車道內行駛，此道路交通安全規
    則第九十七條第一款定有明文。被告騎乘機車未注意遵守上揭規定，已違反該保
    護他人之交通法規；而依前述道路交通事故調查報告表之記載，依當時天候晴、
    路面乾燥、無缺陷、無障礙物，視距良好之情況，又無不能注意之情事，其應注
    意、能注意，竟疏未注意未遵行車道內行駛，侵入來道以致肇事，其對本件事故
    之發生，顯有過失，自不得以被害人亦有過失，而卸免其罪責。而被害人確係因
    本件車禍受前揭傷害，亦有診斷證明書一紙在卷可憑，已如前述，則被告之過失
    行為與被害人受傷間，顯具有相當因果關係，其過失犯行堪以認定，應依法予以
    論科。
三、核被告丙○○所為，係犯刑法第二百八十四條第一項前段之過失傷害罪。其於犯
    行被發覺前，向到場處理之員警自首而接受裁判，業據證人丁○○到庭結證在卷
    ，應依自首之規定減輕其刑。爰審酌被告過失程度之輕重，被害人亦有過失，被
    害人所受傷害之程度及被告肇事後，非但未與被害人家屬和解，賠償其損失，更
    一再否認過責，態度不佳等一切情狀，量如主文所示之刑，並諭知易科罰金易服
    勞役折算標準，以示懲警。
據上論斷，應依刑事訴訟法第二百九十九條第一項前段、刑法第二百八十四條第一項
前段、第六十二條前段、第四十一條第一項、罰金罰鍰提高標準條例第一條前段、第
二條，判決如主文。
中      華      民      國    九十二    年      四      月      七      日
                            臺灣屏東地方法院刑事第五庭
                                    法  官
右正本證明與原本無異。
如不服本判決應於收受本判決送達後十日內向本院提出上訴書狀，其未敘述上訴理由
者，並得於提起上訴後十日內向本院補提理由書狀（均須按他造當事人之人數附繕本
 ）「切勿逕送上級法院」
                                    書記官   呂坤宗
中    華    民    國     九十二      年      四      月      二十四     日
刑法第二百八十四條
因過失傷害人者，處六月以下有期徒刑、拘役或五百元以下罰金。致重傷者，處一年
以下有期徒刑、拘役或五百元以下罰金。
從事業務之人，因業務之過失傷害人者，處一年以下有期徒刑、拘役或一千元以下罰
金。致重傷者，處三年以下有期徒刑、拘役或二千元以下罰金。


司法院資訊處製作；財團法人民間司法改革基金會備份。
